臺灣臺北地方法院交通事件裁定　　　　93年度交聲字第1229號
異議人即
受處分人　甲○○
　　　　　　　　　十五樓之五
上列受處分人因違反道路交通管理處罰條例案件，對於臺北市交
通事件裁決所於中華民國九十三年十二月二十一日所為之北市裁
三字第裁二二－Ｄ一Ａ二七五○三七號裁決聲明異議，本院裁定
如下：
    主  　文
原處分撤銷。
甲○○不罰。
　　理　　由
一、按汽車駕駛人停車時，有左列情形之一者，處新臺幣（下同
    ）六百元以上一千二百元以下罰鍰：一、在禁止臨時停車處
    所停車者，固經道路交通管理處罰條例第五十六條第一項第
    一款明定。次按禁止臨時停車線為紅色實線，用以指示禁止
    臨時停車路段。白色實線設於路側者，作為車輛停放線，道
    路交通標誌標線號誌設置規則第一百四十九條第一項第三款
    、第一百六十九條第一項及第二項分別定有明文。惟標線之
    前，應將必要之標線設置妥當，標線應經常維護、保持清晰
    完整及有效性能，同規則第四、五、七條亦有明文。
二、本件受處分人即異議人甲○○所有車牌號碼五Ａ－七六六三
    號自用小客車，於民國九十三年九月五日上午八時二十八分
    許，停放於桃園市○○路與永安北路口，劃有禁止臨時停車
    之紅色標線前，因駕駛人不在場，由桃園縣政府警察局交通
    隊警員吳金來以拍照之方式採證，並以受處分人有違反道路
    交通管理處罰條例第五十六條第一項第一款規定之違規行為
    製單逕行舉發，嗣將前開舉發通知單送達於受處分人，經受
    處分人於舉發通知單所載應到案日期（九十三年十月五日）
    前向原處分機關提出申訴，案經原處分機關即臺北市交通事
    件裁決所函請舉發單位調查，仍認受處分人確有前開違規行
    為，原處分機關乃以「在禁止臨時停車之處所停車」之違規
    事實，依道路交通管理處罰條例第五十六條第一項第一款、
    違反道路交通管理事件統一裁罰基準表之規定，裁處受處分
    人罰鍰九百元。
三、受處分人甲○○提出異議狀，對於其所有之自用小客車在上
    揭處所停車之事實固不否認，惟堅詞否認有違規停車行為，
    辯稱：九十三年九月四日下午十一時許，當時天候大雨且路
    旁有樹因而視線不良，其見停放上開汽車處前後均已有其他
    車輛停放，路面上亦有劃有白色停車格，因認該處係一合法
    停車處，始將汽車停放該處，翌日上午前往取車時始知，汽
    車因停放於路旁亦劃有紅線，且車輛已遭拖吊。然該處禁止
    臨時停車之紅線與停車格之白色框線併存，其於視線不佳之
    夜間將車停放該處，誤認該處為合法停車格，應係施工單位
    對於標線之繪製不清，自不得據以為裁罰等語。經查：受處
    分人受處分之違規停車地點，位於桃園市○○路與永安北路
    口，係繪有紅色實線，用以指示禁止臨時停車路段，同段地
    面之路邊停車格，雖以黑漆塗銷抹除，然白色停車格線上之
    黑漆，因車輛來往攆壓，已嚴重剝落，致原有之停車格白色
    標線清晰可見，此有桃園縣政府警察局交通隊舉發違規時拍
    攝存證之現場照片二幀及受處分人自行拍攝之照片一幀在卷
    足按。是本件受處分人停放車輛之處所，有白色實線停車格
    標線與禁止臨時停車之紅色標線併存之現象，受處分人辯稱
    因見路邊繪有白色實線而誤認該處為合法停車格等詞，即屬
    有據。而交通標誌、標線、號誌之設置目的，在於提供車輛
    駕駛人及行人有關道路路況之警告、禁制、指示等資訊，以
    便利行旅及促進交通安全，並為交通稽查人員執行違規取締
    任務之法令依據，如標誌、標線、號誌之設置混淆或模糊不
    清，將致用路人無所適從或造成誤認，顯不能將此一公路主
    管機關未盡養護之責任，歸於受處分人。原處分機關以受處
    分人有在標線不清之路段停車之事實，認定受處分人有違規
    停車之行為，並據以作成處分之決定，自有未洽。應由本院
    將原處分撤銷，改諭知受處分人不罰，以資適法。
據上論斷，依道路交通案件處理辦法第二十條前段，裁定如主文
。
中　　華　　民　　國　　94　　年　　2 　　月　　2 　　日
                 　　 臺灣臺北地方法院交通法庭
                                法　官　王綽光
上正本證明與原本無異。
如不服本裁定，應於裁定送達後五日內向本院提出抗告狀。
                                書記官  蔡梅蓮
中　　華　　民　　國　　94　　年　　2 　　月　　14　　日
